【裁判字號】    97,審易,862
【裁判日期】    970613
【裁判案由】    竊盜
【裁判全文】
臺灣高雄地方法院刑事判決             97年度審易字第862號
公  訴  人  臺灣高雄地方法院檢察署檢察官
被      告  甲○○
            乙○○
上列被告因竊盜案件，經檢察官提起公訴（97年度偵字第9376、
11080、11815號） ，本院依簡式審判程序審理，判決如下：
    主  文
甲○○共同犯竊盜罪，累犯，處有期徒刑伍月；又犯竊盜罪，累
犯，處有期徒刑肆月；又犯未指定犯人誣告罪，累犯，處有期徒
刑貳月，應執行有期徒刑拾月。
乙○○共同犯竊盜罪，累犯，處有期徒刑伍月；又共同犯攜帶兇
器踰越牆垣於夜間侵入住宅竊盜罪，累犯，處有期徒刑拾月，扣
案扳手壹支沒收。應執行有期徒刑壹年貳月。扣案扳手壹支沒收
。
    事實及理由
一、本件被告甲○○、乙○○所犯刑法加重竊盜罪、未指定犯人
    誣告罪等，各為死刑、無期徒刑、最輕本刑為3 年以上有期
    徒刑以外之罪，其於準備程序進行中，就被訴事實為有罪之
    陳述，經本院告知簡式審判程序之旨，並聽取檢察官及被告
    之意見後，裁定進行簡式審判程序。
二、本件犯罪事實及證據，除犯罪事實補充：「甲○○因竊盜、
    肅清煙毒條例、妨害自由案件，經臺灣高等法院高雄分院以
    79年度上訴字第291 號判處有期徒刑3 年6 月確定，經本院
    以79年度訴字第1861號判處有期徒刑3 年8 月、褫奪公權3
    年確定，經本院以85年度訴字第911 號判處有期徒刑4 年、
    褫奪公權3 年確定，經本院以93年度訴字第615 號判處有期
    徒刑5 月、3 月，應執行有期徒刑6 月確定，另經本院以96
    年聲減字第229 號分別減刑為有期徒刑3 年6 月、減刑為有
    期徒刑1 年10月褫奪公權1 年6 月、減刑為有期徒刑2 年褫
    奪公權1 年6 月、減刑為有期徒刑2 月15日、減刑為有期徒
    刑1 月15日確定，於96年10月15日縮短刑其執行完畢。乙○
    ○因肅清煙毒條例、搶奪、竊盜、水利法案件，經臺灣高法
    院高雄分院以81年度上訴字第2034號判處有期徒刑3 年4 月
    褫奪公權2 年、有期徒刑年、4 月確定，經臺灣高法院高雄
    分院以86年度上訴字第1541號判處有期徒刑3 年月、褫奪公
    權3 年確定，經臺北地方法院以87年訴字第1040號判處有期
    徒刑1 年確定，另經臺北地方法院以96年度聲減字第486 號
    判處減刑、應執行有期徒刑10年9 月15日、褫奪公權1 年確
    定，於96年7 月16日執行完畢。」之犯罪前科，證據部分補
    充被告於本院審理中之自白外，均引用檢察官起訴書之記載
    （如附件）。
三、核被告甲○○如犯罪事實一、三所為，係犯刑法第320 條第
    1 項竊盜罪2 罪、刑法第171 條未指定犯人誣告罪。被告乙
    ○○如犯罪事實一、二所為，係犯刑法第320 條第1 項竊盜
    罪、刑法第321 條第1 項第1 款、第2 款、第3 款之竊盜罪
    。被告甲○○、乙○○就犯罪事實一部分犯行，有共同犯意
    聯絡，行為分擔，為共同正犯；又被告乙○○與「奇清」，
    就犯罪事實二部分犯行，有共同犯意聯絡，行為分擔，為共
    同正犯。被告2 人有如事實欄所載之前案科刑及執行紀錄，
    有卷附臺灣高等法院被告前案紀錄表可按，其受有期徒刑之
    執行完畢，5 年以內故意再犯有期徒刑以上之罪，均為累犯
    ，各應依刑法第47條第1 項之規定加重其刑。又被告甲○○
    就未指定犯人誣告罪部分，於本件裁判確定前自白，應依刑
    法第172 條規定減輕其刑，並先加後減之。爰審酌被告2 人
    均曾有多次犯罪前科，素行不良，且均年值青壯，身心健全
    ，不思循正當工作以謀資費，竟竊取他人財物，價值觀念偏
    差，應予導正，被告2 人所竊鋁製燈座價值約1000元、被告
    甲○○所竊白鐵水桶價值約2000元、被告乙○○所竊熱水器
    價值約2000元，本應重懲；惟念其事後坦承犯行，犯罪後態
    度尚可等一切情狀，量處如主文所示之刑，並分定應執行之
    刑。扣案之扳手1 支固為共犯「奇清」所有，仍係供被告犯
    罪所用之物，依共犯共同負責之法理，應依刑法第38條第1
    項第2 款宣告沒收。至扣案被告甲○○所有WUG-319 號輕型
    機車，故為被告犯罪工具，惟因價值較高，如予沒收，與其
    犯行尚不相當，不予沒收。
據上論斷，應依刑事訴訟法第273 之1 第1 項、第299 條第1 項
前段、第310 條之2 、第454 條第2 項，刑法第28條、第171 條
第1 項、第172 條、第320 條第1 項、第321 條第1 項第1 、2
、3 款、第47條第1 項、第38條第1 項第2 款、第51條第5 款，
刑法施行法第1 條之1 ，判決如主文。
本案經檢察官程明慧到庭執行職務。
中    華    民    國    97    年    6     月    13    日
                  刑事第七庭    法  官  蔡廣昇
以上正本證明與原本無異。
如不服本判決應於收受本判決後10日內向本院提出上訴書狀，並
應敘述具體理由，如未敘述上訴理由者，應於上訴期間屆滿後20
日內補提理由書狀於本院（均須按他造當事人之人數附繕本）「
切勿逕送上級法院」。
中    華    民    國    97    年    6     月    13    日
                                書記官  林豐富
附錄本案論罪科刑法條：
中華民國刑法第321 條第1 項
（加重竊盜罪）
犯竊盜罪而有左列情形之一者，處6月以上、5年以下有期徒刑：
一  於夜間侵入住宅或有人居住之建築物、船艦或隱匿其內而犯
    之者。
二  毀越門扇、牆垣或其他安全設備而犯之者。
三  攜帶兇器而犯之者。
中華民國刑法第320條
（普通竊盜罪、竊佔罪）
意 圖為自己或第三人不法之所有，而竊取他人之動產者，為竊
 盜罪，處5 年以下有期徒刑、拘役或5 百元以下罰金。
中華民國刑法第171條
（未指定犯人誣告罪）
未指定犯人，而向該管公務員誣告犯罪者，處 1 年以下有期徒刑
、拘役或3 百元以下罰金。


司法院資訊處製作；財團法人民間司法改革基金會備份。
